# 债权转让涉税问题

提问人：jackiechen8623 时间：2014-04-01 10:06:48
A企业与B企业属于同一控制下企业，A公司与B公司属于同业竞争企业，为了解除同业竞争，A企业购买B企业现有债权，今后B企业转入其他经营领域，不在涉及同业竞争，请问此种行为应该如何处理？占在A企业是否应作为购入债权处理；B企业是否需要向A企业开具发票，所得收入是否只缴纳所得税？

回答人：chenyiwei
请把背景信息提供完整：除了收购债权以外，还从B收购或者取得了哪些资产或负债？债权的收购是否构成一个整体的同一控制下业务合并交易的组成部分？